da: Iltcylinderudgangsstandard: CGA 540; CGA 664; CGA 870; CGA 940; Andet
it: Standard di uscita della bombola di ossigeno: CGA 540; CGA 664; CGA 870; CGA 940; Altro
ru: Стандарт выходного отверстия кислородного баллона: CGA 540; CGA 664; CGA 870; CGA 940; Другой
bg-BG: Стандарт за изходен отвор на кислородна бутилка: CGA 540; CGA 664; CGA 870; CGA 940; Други
nl: Zuurstofcilinder uitlaatstandaard: CGA 540; CGA 664; CGA 870; CGA 940; Andere
nb: Oksygensylinderutløpsstandard: CGA 540; CGA 664; CGA 870; CGA 940; Annet
sv: Syrgascylinderns utloppsstandard: CGA 540; CGA 664; CGA 870; CGA 940; Övrigt
th: มาตรฐานช่องทางออกของถังออกซิเจน: ซีจีเอ 540; ซีจีเอ 664; ซีจีเอ 870; ซีจีเอ 940; อื่นๆ
lt-LT: Deguonies baliono išleidimo standartas: CGA 540; CGA 664; CGA 870; CGA 940; Kita
ko: 산소 실린더 출구 표준: CGA 540; CGA 664; CGA 870; CGA 940; 기타
cs: Standard výstupu kyslíkové láhve: CGA 540; CGA 664; CGA 870; CGA 940; Jiné
pl: Standard wylotu butli tlenowej: CGA 540; CGA 664; CGA 870; CGA 940; Inne
es: Estándar de salida del cilindro de oxígeno: CGA 540; CGA 664; CGA 870; CGA 940; Otros
pt-BR: Padrão de saída do cilindro de oxigênio: CGA 540; CGA 664; CGA 870; CGA 940; Outro
fr: Norme relative aux sorties des bouteilles d’oxygène: CGA 540; CGA 664; CGA 870; CGA 940; Autre
tr: Oksijen tüpü çıkış standardı: CGA 540; CGA 664; CGA 870; CGA 940; Diğer
ro-RO: Standardul ieșirii cilindrului de oxigen: CGA 540; CGA 664; CGA 870; CGA 940; Altele
ja: 酸素シリンダー出口規格: CGA 540; CGA 664; CGA 870; CGA 940; その他
sk-SK: Norma výstupu kyslíkovej fľaše: CGA 540; CGA 664; CGA 870; CGA 940; Iné
en: Oxygen cylinder outlet standard: CGA 540; CGA 664; CGA 870; CGA 940; Other
hu: Oxigénpalack kimeneti szabványa: CGA 540; CGA 664; CGA 870; CGA 940; Egyéb
pt-PT: Padrão de saída do cilindro de oxigénio: CGA 540; CGA 664; CGA 870; CGA 940; Outro
hr-HR: Standard izlaza cilindra za kisik: CGA 540; CGA 664; CGA 870; CGA 940; Ostalo
vi: Tiêu chuẩn đầu ra bình oxy: CGA 540; CGA 664; CGA 870; CGA 940; Khác
de: Sauerstoffflaschen-Anschlussstandard: CGA 540; CGA 664; CGA 870; CGA 940; Sonstiges
fi: Happisylinterin ulostulostandardi: CGA 540; CGA 664; CGA 870; CGA 940; Muu
el: Πρότυπο εξόδου φιάλης οξυγόνου: CGA 540; CGA 664; CGA 870; CGA 940; Άλλο
sl-SI: Standard izhodnega priključka kisikove jeklenke: CGA 540; CGA 664; CGA 870; CGA 940; Drugo
zh-CN: 氧气瓶出口标准: CGA 540; CGA 664; CGA 870; CGA 940; 其他
zh-TW: 氧氣瓶出口標準: CGA 540; CGA 664; CGA 870; CGA 940; 其他